臺灣臺中地方法院刑事判決
110年度易字第1301號
公  訴  人  臺灣臺中地方檢察署檢察官
被      告  黃獻篁




上列被告因竊盜案件，經檢察官提起公訴（110年度偵緝字第634
號），本院判決如下：
    主    文
黃獻篁犯逾越窗戶侵入住宅竊盜罪，處有期徒刑捌月。未扣案之
現金新臺幣壹萬元、單眼相機壹台、鏡頭組貳組、筆記型電腦壹
台沒收，於全部或一部不能沒收或不宜執行沒收時，追徵其價額
。
    犯罪事實
一、黃獻篁意圖為自己不法之所有，基於加重竊盜之犯意，於民
    國109年9月12日凌晨，騎乘車牌號碼000-000號普通重型機
    車至臺中市○○區○○○○街00號旁工地，於同日凌晨4時
　　40分許，徒手翻越工地圍籬，並藉樹木攀爬至臺中市○○區○○
    ○○街00號3樓陽台，再翻越至隔壁55號3樓陽台後，由浴室窗
    戶入內，侵入臺中市○○區○○○○街00號胡志卓之住處，竊取胡
    志卓所有現金新臺幣（下同）1萬元、單眼相機1台、鏡頭組
    2組、筆記型電腦1台、後背包2個等物（嗣後背包2個已發還
    ），得手後，即離去。嗣胡志卓發覺屋內物品失竊，報警處
    理，警方循線追查，始悉上情。
二、案經胡志卓訴由臺中市政府警察局第六分局報告臺灣臺中地
    方檢察署檢察官偵查起訴。
    理    由
一、證據能力部分：
    按刑事訴訟法第159條之5規定：「被告以外之人於審判外之
    陳述，雖不符前4條之規定，而經當事人於審判程序同意作
    為證據，法院審酌該言詞陳述或書面陳述作成時之情況，認
    為適當者，亦得為證據。當事人、代理人或辯護人於法院調
    查證據時，知有第159條第1項不得為證據之情形，而未於言
    詞辯論終結前聲明異議者，視為有前項之同意」，其立法意
    旨在於傳聞證據未經當事人之反對詰問予以核實，原則上先
    予排除，惟若當事人已放棄詰問或未聲明異議，基於證據資
    料愈豐富，愈有助於真實發現之理念，且強化言詞辯論原則
    ，法院自可承認該傳聞證據例外擁有證據能力。查本判決下
    列所引用未符合刑事訴訟法第159條之1至第159條之4規定之
    傳聞證據，業經本院於審理程序時當庭直接提示而為合法之
    調查，且檢察官、被告黃獻篁均未於言詞辯論終結前聲明異
    議（見本院卷第67至68頁），本院審酌前開證據作成或取得
    之狀況，並無非法或不當取證之情事，且與待證事實具有關
    連性，認為以之作為證據應屬適當，揆諸上開規定，自均具
    有證據能力。又本判決下列所引用之其餘非供述證據，並無
    證據證明係實施刑事訴訟程序之公務員因違背法定程序所取
    得，依同法第158條之4規定之反面解釋，亦均具有證據能力
    。
二、上開犯罪事實，業據被告於警詢、偵訊、本院審理程序時均
    坦承不諱（見偵卷第33至40頁、偵緝字卷第11至13頁、本院
    卷第66、69頁），核與告訴人胡志卓於警詢時證述之情節（
    見偵卷第41至52頁）均大致相符，並有員警職務報告、本院
    搜索票、臺中市政府警察局第六分局搜索扣押筆錄、扣押物
    品目錄表、扣押物品收據、贓物認領保管單（具領人胡志卓
    ）、路口監視錄影畫面截圖、案發現場照片、搜索現場及查
    獲扣案後背包照片、車號000-000號之車輛詳細資料報表、
    臺中市政府警察局第六分局109年10月25日中市警六分偵字
    第1090144218號函檢送臺中市政府警察局109年10月19日中
    市警鑑字第1090075131號鑑定書、刑案現場勘察報告（見偵
    卷第31、55至61、65至95、99、103、217至154頁）等在卷
    可稽。足徵被告前揭自白與事實相符。本案事證明確，被告
    前開竊盜犯行，均洵堪認定，應依法論科。
三、論罪科刑： 　　
(一)核被告所為，係犯刑法第321條第1項第1款、第2款之逾越窗
    戶侵入住宅竊盜罪。查本案被告係以自告訴人3樓浴室窗戶
    侵入其內，應屬逾越窗戶侵入住宅，檢察官起訴意旨認被告
    係逾越安全設備等語，容有誤會，本院自得逕予更正之。
(二)爰審酌被告前：①因竊盜案件，經臺灣高等法院臺中分院105
    年度上易字第658號判決判處有期徒刑9月、8月、7月、6月
    （4次）、5月（2次）、4月確定，嗣再經臺灣高等法院臺中
    分院105年12月23日以105年度聲字第2216號裁定定應執行有
    期徒刑3年4月確定；②又因竊盜、誣告案件，經本院105年度
    訴字第624號判處有期徒刑10月、4月確定；嗣①、②再經本院
    106年6月30日以106年度聲字第2483號裁定應執行有期徒刑4
    年4月確定，於108年1月29日假釋出監（假釋期間至109年6
    月2日，假釋嗣經撤銷，且本案並無定應執行刑前即執行完
    畢之情形，不構成累犯）（參臺灣高等法院被告前案紀錄表
    ），竟不知戒慎警惕，再為本案竊盜犯行，於凌晨4時40分
    許，自告訴人住處旁工地翻越至告訴人住處3樓陽台，再由
    浴室窗戶侵入告訴人住處，竊取告訴人所有之現金1萬元、
    單眼相機1台、鏡頭組2組、筆記型電腦1台、後背包2個等物
    ，迄未能與告訴人調解成立、賠償損害等節；兼衡被告自述
    國中畢業之教育智識程度，之前從事日本料理工作、未婚之
    生活狀況，當時被告因撞車需要賠償而為本案竊盜之犯罪動
    機（見本院卷第70頁），犯後能坦承犯行等一切情狀，量處
    如主文所示之刑。
(三)末查被告竊得告訴人所有之現金1萬元、單眼相機1台、鏡頭
    組2組、筆記型電腦1台、後背包2個等物，自均屬被告本案
    之犯罪所得，嗣被告將現金部分花用殆盡，業據被告供承在
    卷，除後背包2個業經員警查獲扣案發還告訴人外，就其餘
    物品雖未據扣案，仍應依刑法第38條之1第1項、第3 項規定
    ，宣告沒收，於全部或一部不能沒收或不宜執行沒收時，追
    徵其價額。
據上論斷，應依刑事訴訟法第299條第1項前段，刑法第321條第1
 項第1、2款、第38條之1第1項、第3項，刑法施行法第1條之1第
1項，判決如主文。
本案經檢察官劉文賓提起公訴，檢察官劉世豪到庭執行職務。
中　　華　　民　　國　　110 　年　　11　　月　　16　　日
                  刑事第九庭    法  官  陳怡珊
以上正本證明與原本無異。
如不服本判決應於收受判決後20日內向本院提出上訴書狀，並應
敘述具體理由；其未敘述上訴理由者，應於上訴期間屆滿後20日
內向本院補提理由書（均須按他造當事人之人數附繕本）「切勿
逕送上級法院」。
                                書記官  吳韻聆
中　　華　　民　　國　　110 　年　　11　　月　　16　　日
附錄本案論罪科刑法條：
中華民國刑法第321條
犯前條第1項、第2項之罪而有下列情形之一者，處6月以上5年以
下有期徒刑，得併科50萬元以下罰金：
一、侵入住宅或有人居住之建築物、船艦或隱匿其內而犯之。
二、毀越門窗、牆垣或其他安全設備而犯之。
三、攜帶兇器而犯之。
四、結夥三人以上而犯之。
五、乘火災、水災或其他災害之際而犯之。
六、在車站、港埠、航空站或其他供水、陸、空公眾運輸之舟、
    車、航空機內而犯之。
前項之未遂犯罰之。